【裁判字號】    97,簡,687
【裁判日期】    980226
【裁判案由】    牌照稅
【裁判全文】
臺北高等行政法院判決
                                       97年度簡字第687號
原      告  甲○○○
被      告  臺北縣政府稅捐稽徵處
代  表  人  乙○○（處長）
訴訟代理人  丙○○
上列當事人間因牌照稅事件，原告不服台北縣政府中華民國97年
9 月10日北府訴決字第0970374235號（案號：00000000號）訴願
決定，提起行政訴訟。本院判決如下：
    主  文
原告之訴駁回。
訴訟費用由原告負擔。
    事  實  及  理  由
一、本件原告因不服被告裁處民國91、92、93年應納稅額各1 倍
    罰鍰共計新台幣(下同)33,600元之處分，而提起本件撤銷訴
    訟，因其爭執之罰鍰金額未逾20萬元，依行政訴訟法第229
    條第1 項第2 款、第2 項規定及司法院92年9 月17日(92)院
    台廳行一字第23681 號令，應適用簡易訴訟程序，爰不經言
    詞辯論，逕為判決，合先敘明。
二、事實概要：原告所有車號7K-4922號自用小客車(下稱系爭車
    輛)，汽缸總排氣量1,988立方公分，因原告逾期未繳納91、
    92、93年使用牌照稅各11,230元，於94年1 月28日使用公共
    道路為警方查獲，被告爰依使用牌照稅法第28條第1 項規定
    ，以95年3 月7 日北稅法字第0950023342號處分書( 下稱原
    處分) 處以原告91、92、93年應納稅額各1 倍罰鍰共計33,6
    00元。原告申請復查未獲變更，提起訴願復經決定駁回後，
    遂提起本件行政訴訟。
三、原告起訴主張：
    (一)原告所有系爭車輛，自91年購買後出廠，即遭地下錢莊的
      人將車開走，該車在94年贖回，從94年開始使用後，每年
      都有繳交汽車牌照稅至今。但由於91年當時，不知車輛遭
      人侵占，可以辦理車輛停止使用的手續，而免繳牌照稅，
      導致今日有要不要繳91年至93年牌照稅金及罰鍰的爭議。
    (二)按復查決定、訴願決定提及「車輛被侵占期間應納之使用
      牌照稅，始以使用人（侵占人）為課徵對象」、「被侵占
      期間應納之使用牌照稅，應以侵占人為課徵對象」，因此
      本案欠稅人是地下錢莊而非原告。惟因地下錢莊的人兇惡
      ，原告不願與其再有瓜葛，故不便提供出資料，非要口說
      無憑，實有困難。再者事實上，系爭車輛在91年至93年被
      地下錢莊扣押期間，沒有被任何人駕駛及使用。爰請求撤
      銷訴願決定及原處分等語。
四、被告則以：
    (一)查原告逾期未繳納91、92、93年使用牌照稅，且未申報系
      爭車輛停止使用，嗣於94年1 月28日在台北市○○街之公
      共道路，因違反道路交通管理處罰條例第56條第1 項第1
      款，經台北市政府警察局交通警察大隊直屬二分隊告發，
      原核定依使用牌照稅法第28條第1 項規定，按91、92、93
      年應納使用牌照稅額各處1 倍罰鍰計33,600元，核無不合
      。
    (二)原告雖主張系爭車輛自購買後即由地下錢莊開走，均未使
      用該車不應向渠處以使用牌照稅罰鍰云云。惟查，被告曾
      以95年4 月13日北稅法字第0950040485號函請原告於文到
      10日內提出具體資料，以證實渠於91年至93年間確非該車
      輛之使用人，逾期未能提供者，將逕依查得資料作成復查
      決定，惟原告原告逾期仍未提供，揆諸改制前行政法院36
      年判字第16號判例意旨，原告未能舉證證明所說，自不能
      認其主張之事實為真實；況依財政部87年10月23日台財稅
      第871970815 號函釋意旨，經法院判決確定後，其車輛被
      侵占期間應納之使用牌照稅，始以使用人( 侵占人) 為課
      徵對象，原告既未提示法院判決確定之文件，以實所說，
      空言主張自難採憑。爰請求判決駁回原告之訴等語。
五、經查：
    (一)按「使用公共水陸道路之交通工具，無論公用、私用或軍
      用，除依照其他有關法律，領用證照，並繳納規費外，交
      通工具所有人或使用人應向所在地主管稽徵機關請領使用
      牌照，繳納使用牌照稅。」「使用牌照稅於每年4月1日起
      1個月內1次徵收。主管稽徵機關於開徵使用牌照稅前，應
      填發使用牌照稅繳款書送達交通工具所有人或使用人…」
      「交通工具所有人或使用人對已領使用牌照之交通工具，
      不擬使用者，應向交通管理機關申報停止使用，其已使用
      期間應納稅額，按其實際使用期間之日數計算之；恢復使
      用時其應納稅額，按全年稅額減除已過期間日數之稅額計
      算之。交通工具未經所有人或使用人申報停止使用者，視
      為繼續使用，仍應依法課徵使用牌照稅。」「逾期未完稅
      之交通工具，在滯納期滿後使用公共水陸道路經查獲者，
      除責令補稅外，處以應納稅額1 倍之罰鍰，免再依第25條
      規定加徵滯納金。」使用牌照稅法第3 條第1 項、第10條
      、第13條、第28條第1 項定有明文。
    (二)查原告所有系爭車輛，逾期未繳納91、92、93年使用牌照
      稅，且未申報系爭車輛停止使用，嗣於94年1 月28日在19
      時25分許，行經台北市○○街而在禁止臨時停車處所停車
      ，經市政府警察局交通警察大隊直屬二分隊當場查獲，以
      違反道路交通管理處罰條例第56條第1 項第1 款規定予以
      告發等情，為原告所不爭，並有代違反道路交通管理事件
      通知單附處分卷可稽，堪認為真實。故被告以原告逾期未
      繳納系爭車輛91、92、93年度應納使用牌照稅，且於94年
      1 月28日使用公共道路經警查獲，除責令補稅，並以原處
      分按上開各期應納稅額處以1 倍之罰鍰合計33,600元，揆
      諸前揭法條規定，於法並無不合。
    (三)又按，「當事人主張事實，須負舉證責任，倘其所提出之
      證據不足為主張事實之證明，自不能認其主張之事實為真
      實。」(參照改制前行政法院36年判字第16號判例意旨)。
      原告雖辯稱系爭車輛自購買後即由地下錢莊開走，並未使
      用該車，迄94年間才取回，應以侵占人為課徵使用牌照稅
      之對象云云，惟原告自復查、訴願至本件起訴時，始終未
      提出任何證據以為證明；且被告於復查中，曾於95年4 月
      13日以北稅法字第0950040485號函限期原告於文到10日內
      就其主張提出相關佐證資料，該通知已合法送達原告，原
      告逾期未能提供相關證據資料供核等情，亦有被告前開函
      及送達證書附原處分卷可稽，故揆諸前揭判例意旨，原告
      既未能提出任何具體證據，證明系爭車輛於91年至93年間
      係遭他人侵占使用中，自難信其前開主張為真實。原告空
      言主張其於91年至93年間並未使用系爭車輛，不應對其處
      以罰鍰云云，洵無足採。
六、綜上所述，原告之主張，尚不足採。被告所為上開罰鍰處分
    ，於法並無違誤，訴願決定予以維持，亦無不合，原告仍執
    前詞，訴請撤銷，為無理由，應予駁回。
據上論結，本件原告之訴為無理由，爰依行政訴訟法第233 條第
1項 、第98條第1 項前段，判決如主文。
中    華    民    國    98    年     2    月   26     日
                    臺北高等行政法院第二庭
                                    法  官  蕭惠芳
上為正本係照原本作成。
本件以訴訟事件所涉及之法律見解具有原則性者為限，始得於本
判決送達後20日內向本院提出上訴狀並表明上訴理由，如已於本
判決宣示後送達前提起上訴者，應於判決送達後20日內補具上訴
理由（均按他造人數附繕本），且經最高行政法院許可後方得上
訴。
中    華    民    國    98    年     2    月   26     日
                                    書記官   李淑貞


司法院資訊處製作；財團法人民間司法改革基金會備份。
